Inventaris van het archief van het Ministerie van Volksgezondheid, Welzijn en Sport: Accountantsdienst, 1968-1997
Nationaal Archief, Den Haag
Ministerie van Volksgezondheid, Welzijn en Sport: Accountantsdienst
VWS / Accountantsdienst
1968-1997
merendeel 1974-1997
5167
493.00 meter; 467 inventarisnummers.
Normale geschreven, getypte en gedrukte documenten, geen bijzondere handschriften.
Nationaal Archief, Den Haag
Ministerie van Volksgezondheid, Welzijn en Sport / Accountantsdienst
Het archief bevat stukken betreffende onder meer onderzoeken van de Algemene Rekenkamer en de Rijksbegroting, formatie en personeelsplannen, en overheidsinformatievoorziening. Verder zijn er stukken met betrekking tot intern en extern periodiek overleg, de organisatie van de Accountantsdienst, en instructies en protocollen.
Archiefvorming
Geschiedenis van de archiefvormer
De volledige historische achtergronden en ontwikkelingen van de Accountantsdienst van het Ministerie van Volksgezondheid, Welzijn en Sport zijn uitgebreid beschreven in de volgende publicaties:
15. Per slot van rijksrekening. Een institutioneel onderzoek naar het beleidsterrein beheer van de rijksbegroting, 1940-1993 (samenstelling: F. van Dijk; ISBN 90-74442-17x), 's-Gravenhage 1994.
75. Overheidspersoneel: formatiebeleid, arbeidsmarktbeleid en personeelsontwikkeling en mobiliteit. Een rapport institutioneel onderzoek naar het deelbeleidsterrein formatiebeleid, arbeidsmarktbeleid en personeelsontwikkeling en mobiliteit bij de (rijks)overheid, 1945-1996. (samenstelling: drs. R.P.B.A. Dingemans m.m.v. F.C. Hartman; ISBN 90-5909-003-9), 's-Gravenhage 2000.
92. Overheidsinformatievoorziening. Een institutioneel onderzoek naar het handelen van de overheidsorganen op het beleidsterrein overheidsinformatievoorzieningen, 1945 - 1999 (samenstelling: drs. P. Fijnheer; ISBN 90-5909-035-7), 's-Gravenhage 2003.
Geschiedenis van het archiefbeheer
De verwerving van het archief
Het archief is krachtens bepalingen van de Archiefwet overgebracht.
Inhoud en structuur van het archief
01.01.01; 2.27
Selectie en vernietiging
Voor de selectie van de dossiers werd gebruik gemaakt van:
de bij de RIO's behorende Basis Selectie Documenten (BSD)
lijst van voor vernietiging in aanmerking komende archiefbescheiden van het Ministerie van Volksgezondheid en Milieuhygiëne en de daaronder ressorterende organen (Stcrt. 1982, 76)
Alle door de CAS bewerkte dossiers waren reeds voorzien van vernietigingsjaren. De gehanteerde termijnen waren afkomstig uit de 'lijst van voor vernietiging in aanmerking komende archiefbescheiden van het Ministerie van Volksgezondheid en Milieuhygiëne en de daaronder ressorterende organen' (Stcrt. 1982, 76). De op deze dossiers voorkomende vernietigingsjaren zijn getoetst of ze overeenkwamen met de in het BSD "Beheer van de Rijksbegroting" gehanteerde vernietigingstermijnen.
De dossiers die ten onrechte ter vernietiging waren aangewezen zijn opgenomen in deze toegang.
Bij aanvang van de bewerking had het archief een omvang van 480 meter. Hiervan is 14 meter voor bewaring aangewezen (dit betreft zowel het taakgedeelte als de ondersteunende processen) en overgedragen aan het Nationaal Archief. Van het overige deel zijn de vernietigingsjaren tot en met 2002 na verkregen toestemming afgevoerd naar Van Gansewinkel Nederland BV en daar op de gebruikelijke manier vernietigd. Het restant (het bestand wat op termijn te vernietigen is) is geretourneerd naar het Ministerie van Volksgezondheid, Welzijn en Sport.
Ordening van het archief
Het archief is allereerst ingedeeld naar beleidsterrein. Met een beleidsterrein wordt bedoeld een afgebakend onderwerp van overheidsbemoeienis, in dit geval dus:
(Beheer van de) Rijksbegroting,
Overheidspersoneel: formatiebeleid, arbeidsmarktbeleid en personeelsontwikkeling en mobiliteit,
Overheidsinformatievoorziening,
en Ondersteunende processen.
Per beleidsterrein is het archief onderverdeeld naar handeling. Per handeling zijn de beschrijvingen van de dossiers vermeld. Een handeling wordt verricht door een actor ter uitvoering van een taak, of op grond van een wettelijke bevoegdheid. Een actor is een overheidsinstelling die bevoegd is zelfstandig op te treden (bijvoorbeeld een minister) binnen het beleidsterrein. Op een beleidsterrein treden meerdere actoren handelend op.
Aanwijzingen voor de gebruiker
Openbaarheidsbeperkingen
Deels openbaar, deels beperkt openbaar (A).
Materiële beperkingen
Andere toegang
Het archief was aanvankelijk beschreven in de Institutionele Toegangen:
5.015.5167 - Institutionele Toegang op de gegevensbestanden van de Accountantsdienst van het ministerie van Volksgezondheid, Welzijn en Sport met betrekking tot het beleidsterrein Beheer van de Rijksbegroting over de periode (1968) 1974-1977
5.075.5167 - Institutionele Toegang op de gegevensbestanden van de Accountantsdienst van het Ministerie van Volksgezondheid, Welzijn en Sport m.b.t. het beleidsterrein Overheidspersoneel, Arbeidsmarktbeleid en Persoonsontwikkeling en Mobiliteit, (1968) 1974-1997
5.092.5167 - Institutionele Toegang op de gegevensbestanden van de Accountantsdienst van het Ministerie van Volksgezondheid, Welzijn en Sport met betrekking tot het beleidsterrein Overheidsinformatievoorziening over de periode (1968) 1947-1997
5.912.5167 - Institutionele Toegang op de gegevensbestanden van de Accountantsdienst met betrekking tot de organisatie van de organisatieonderdelen van het Ministerie van Volksgezondheid, Welzijn en Sport, (1968) 1974-1997
Aanvraaginstructie
Openbare archiefstukken kunnen online worden aangevraagd en gereserveerd. U kunt dit ook via de terminals in de studiezaal van het Nationaal Archief doen. Om te kunnen reserveren dient u de volgende stappen te volgen:
U maakt een profiel aan op www.gahetna.nl, en logt vervolgens in
Via de archiefinventaris (alleen de beschrijvingen met rode nummers) selecteert u het gewenste archiefstuk door op de knop 'Reserveren' te klikken
In het volgende scherm geeft u aan op welke dag u het archiefstuk wilt inzien
Indien u zich bevindt in de studiezaal en een tafelnummer heeft ontvangen kunt u dit nummer vermelden. Als u geen tafelnummer heeft kunt u tafelnummer 777 laten staan
Vervolgens bevestigt u uw reservering door deze te versturen.
Verwant materiaal
Beschikbaarheid van kopieën
Beschrijving van de series en archiefbestanddelen
- (Beheer van de) Rijksbegroting 1945-2000, 015
  - Het geven van commentaar op nota's, rapporten en verslagen van de Algemene Rekenkamer. 1945-, 417
    Actor: Minister van Volksgezondheid, Welzijn en Sport
    Datum: 31-03-2005
    - Roulerend onderzoek van de Algemene Rekenkamer., 1991-1992; 243
    - Het geven van commentaar op de conceptnota "De uitoefening van het toezicht door de Ziekenfondsraad" van de Algemene Rekenkamer., 1993; 355
    - Het leveren van commentaar op het concept-rapport van de Algemene Rekenkamer behorende bij de financiële verantwoording 1992, Hoofdstuk XVI (Welzijn, Volksgezondheid en Cultuur)., 1993; 356
    - Het geven van commentaar op diverse nota's van de Algemene Rekenkamer., 1994; 395
    - Rechtmatigheidonderzoeken van de Algemene Rekenkamer., 1993-1994; div. nrs
      - Rechtmatigheidonderzoek 1992, 1993, 359
      - Rechtmatigheidonderzoek 1993, 1994, 396
  - Het beantwoorden van kamervragen en het anderszins op verzoek incidenteel informeren van leden van of commissies uit de Kamers der Staten-Generaal inzake het beheer (het uitvoeren) van de onder hem ressorterende hoofdstukken van de rijksbegroting. 1945-, 168
    Grondslag: Grondwet, art. 68 (oud: art. 104).
    Product: Brieven, notities.
    - Begrotingsonderzoek Rijksbegroting., 1987-1992; div. nrs
      - Begrotingsonderzoek Rijksbegroting 1989, 1987-1988, 11; pak
      - Begrotingsonderzoek Rijksbegroting 1990. 1989, div. nrs
        - 1989, nov. 16 - nov. 23 1989, 122; pak
        - 1989, nov. 24 - dec. 04 1989, 123; pak
      - Begrotingsonderzoek Rijksbegroting 1991. 1990-1991, div. nrs
        - Achtergronddossier, 1990, 154; pak
        - 1990, okt. 17 -okt. 31 1990, 152; pak
        - 1990, okt. 31 - nov. 22 1990, 153; pak
        - Memoranda inzake beantwoording diverse kamervragen, 1991, 236; pak
        - Ministerdossier, 1991, 237; pak
      - Begrotingsonderzoek Rijksbegroting 1993. 1992, div. nrs
        - Achtergronddossier begrotingsonderzoek Rijksbegroting 1993, 1992, 328; pak
        - Begrotingsonderzoek Rijksbegroting 1993, 1992, 327; pak
        - Ministerdossier begrotingsonderzoek Rijksbegroting 1993, 1992, 329
    - Het beantwoorden van vragen van de "Commissie voor de Rijksuitgaven"., 1987-1994; 392
  - Het opstellen van jaarverslagen. 1940-, 9045
    - Jaarverslagenvan de Accountantsdienst., 1974-1986; div. nrs
      - Verslag over de periode 1 apr. 1975 - 31 dec. 1976, 1977, 47; pak
      - Verslag over het jaar 1977, 1978, 57
      - Verslag over het jaar 1978, 1979, 50
      - Verslag over 1979, 1980, 69
      - Verslag over het jaar 1980, 1981, 61
      - Verslag over het jaar 1983, 1984, 64
      - Verslag over de jaren 1984 en 1985, 1986, 63
      - Halfjaarrapport over de periode 1 apr. 1974 - 30 sep. 1974 en jaarrapport 1 apr. 1974 - 31 mrt. 1975, 1974-1975, 45; pak
- Overheidspersoneel, Formatiebeleid, arbeidsmarktbeleid en personeelsontwikkeling en mobiliteit 1945-, 075
  - Het opstellen van formatiebeleidsplannen. 1945-, 14
    Opm.: Dit omvat onder andere het opstellen van personele meerjarenramingen en beleidsplannen ter realisering van afslankingsoperaties.
    Datum: 17-10-2001
    - Onderzoeken bij de Accountantsdienst naar de huidige, en in de toekomst noodzakelijke formatieplaatsen, waarbij de organisatiestructuurin beschouwing wordt genomen., 1974-1983; div. nrs
      - Organisatieonderzoek, 1974-1980, 78; pak
      - Organisatieonderzoek, 1981-1983, 79; pak
    - Formatieoverzicht en organisatieschema., 1977-1978; 75
    - Formatiewijziging door het opsplitsen van de Accountantsdienst van Volksgezondheid en Milieuhygiëne., 1981-1983; 90; pak
    - Overhevelen van formatieplaatsen van de Accountantsdienst naar de Directie Maatschappelijke Dienstverlening (DMD) in verband met overdracht van Indirecte Financiering naar laatstgenoemde directie., 1982; 80
    - Overleg over het wijzigen van het formatieplan en de administratieve organisatie., 1986-1988; div. nrs
      - Correspondentie, 1986-1988, 7
      - Controle, 1987-1988, 8
      - Interviews in het kader van het administratieve organisatieplan, 1988, 10
  - Het voorbereiden van het departementale beleid inzake personeelsontwikkeling en mobiliteit. 1945-, 152
    Opm.: Dit omvat het opstellen van opleidingsplannen, management developmentprogramma's.
    - Personeelsplannen., 1992-1994; div. nrs
      - Personeelsplan 1993, 1992-1993, 363; pak
      - Personeelsplan 1994, 1993-1994, 362; pak
- Overheidsinformatievoorziening 1945-1999, 092
  - Het vaststellen van regelgeving voor interne (departementale) informatievoorziening. 1945-, 6
    Datum: 20-10-2003
    - Informatieplan Accountantsdienst., 1988-1995; div. nrs
      - 1988-1993, 426; pak
      - 1994-1995, 427
  - Het vaststellen van de opdracht en het eindproduct van een intern of extern (wetenschappelijk) onderzoek ten aanzien van overheidsinformatievoorziening voor het eigen departement. 1945-, 23
    Product: Offerte, brieven, rapport.
    Opm.: Onder vaststellen van het eindproduct wordt ook het in ontvangst nemen van het eindproduct verstaan.
    - Onderzoek naar de interne functioneleinformatievoorziening binnen de Accountantsdienst., 1991; 182; pak
  - Het voorbereiden en vaststellen van registratuur- en ordeningsplannen. 1945-, 108
    Grondslag: Besluit post- en archiefzaken rijksadministratie (Stb. 1950, K 425), art. 13.3.
    Besluit algemene secretarie-aangelegenheden rijksadministratie (Stb. 1980, 182), art. 10.1.
    Ministeriële beheersregeling.
    - Procedures met betrekking tot het afhandelen van post- en archiefzaken., 1968-1984; 9; pak
    - Richtlijnen en procedures met betrekking tot de dossiervorming bij de Accountantsdienst., 1988-1989; 129; pak
    - Afspraken omtrent archivering controledossiers en dossiervorming., 1989-1990; 56; pak
    - Project Postbehandeling voor de totstandkoming van een geautomatiseerd postregistratie systeem "Arend"., 1989-1993; 358; pak
    - Onderzoek naar de administratieve organisatie rond het postregistratieproces., 1990; 155
  - Het ontwikkelen van het beleid van de IT-infrastructuur. 1945-, 198
    - Voorbereiding en implementatie van een lokaal netwerk bij de Accountantsdienst (AD-LAN)., 1995-1997; div. nrs
      - 1995, sep. - dec. 1995-1996, 459; pak
      - 1995, mrt. - juni 1995, 458; pak
      - 1996-1997, 460; pak
  - Het vaststellen van voorschriften voor informatiebeveiliging. 1949-, 224
    Product: Beveiligingsvoorschrift 1949.
    Beveiligingsvoorschrift-II, 1961, art. 1.
    Voorschrift inzake de beveiliging van gerubriceerde gegevens, verwerkt en opgeslagen in geautomatiseerde systemen bij de rijksoverheid 1980.
    Besluit voorschrift informatiebeveiliging rijksdienst 1995, art. 3.
    - Beveiliging van gegevens in geautomatiseerde systemen., 1985-1993; 354
    - Werkgroep Informatiebeveiliging., 1988-1990; div. nrs
      - Vergaderstukken, 1988, 29; pak
      - Vergaderstukken. 1989, div. nrs
        - 1989, jan. - feb. 27 1989, 120; pak
        - 1989, feb. 28 - apr. 14 1989, 124; pak
        - 1989, apr. 17 - mei 1989, 125
        - 1989, juni - juli 7 1989, 126; pak
        - 1989, juli 8 - aug. 1989, 127
        - 1989, sep. - dec. 1989, 128
      - Vergaderstukken. 1990, div. nrs
        - 1990, jan. -mrt. 1990, 157; pak
        - 1990, apr. - juli 1990, 158; pak
- Ministerie van Volksgezondheid, Welzijn en Sport 1945-, 912
  - Ondersteunende processen. 1945-, 1
    - Periodiek overleg intern Accountantsdienst, 1
      - Sectoroverleg met de directies van het ministerie van Volksgezondheid, Welzijn en Cultuur (VWS)., 1981-1996; div. nrs
        - Directie Volksgezondheid. 1981-1987, div. nrs
          - Vergaderstukken, 1981-1985, 143
          - Vergaderstukken, 1986, 196
          - Vergaderstukken, 1987, 248
          - Notulen, 1983-1985, 144
        - Directie Welzijn. 1981-1996, div. nrs
          - Vergaderstukken, 1981-1985, 141; pak
          - Vergaderstukken, 1986, 199; pak
          - Vergaderstukken, 1987, 247; pak
          - Vergaderstukken, 1991-1996, 430; pak
          - Notulen, 1983-1986, 200
        - Directie Centrale Directies. 1984-1991, div. nrs
          - Vergaderstukken, 1984-1985, 146; pak
          - Vergaderstukken, 1986-1987, 265; pak
          - Vergaderstukken, 1988-1991, 233
        - Directie Culturele Zaken. 1985-1987, div. nrs
          - Vergaderstukken, 1985, 148; pak
          - Vergaderstukken, 1986-1987, 249
          - Vergaderstukken, 1986, 201
        - Afdeling Vaktechniek en Bijzondere Opdrachten (VBO), 1986, 202; pak
      - Vergaderstukken en verslagen van de accountantsvergaderingen., 1982-1985; 145; pak
      - Accountantsdienst driehoek., 1987-1992; div. nrs
        - Agenda's, verslagen en besluitenlijsten, 1987-1992, 207; pak
        - Accountantsdienst driehoek over het jaar 1987, 1987, 250
        - Accountantsdienst driehoek in de periode januari - augustus 1990, 1989-1990, 149; pak
    - Verslagen en vergaderstukken van teambesprekingen., 1982-1987; div. nrs
      - Dependance Noord, 1982-1986, 197
      - Dependance Zuid, 1983-1987, 264
      - Dependance Zeist, 1985-1986, 198
    - Verslagen van team- en stafbesprekingen van het Algemeen Directie Secretariaat (ADS)., 1983-1985; 142
    - Grote Staf-vergaderingen., 1983-1997; div. nrs
      - Agenda's, verslagen, aktiepuntenlijsten en besluitenlijsten., div. nrs
        - Agenda's en verslagen, 1983, 2; pak
          Openbaarheid beperkt tot 1 januari 2059
        - Agenda's en verslagen, 1984, 36; pak
          Openbaarheid beperkt tot 1 januari 2060
        - Agenda's en verslagen, 1985, 135
          Openbaarheid beperkt tot 1 januari 2061
        - Agenda's en verslagen, 1986, 194; pak
          Openbaarheid beperkt tot 1 januari 2062
        - Agenda's en verslagen, 1987, 263; pak
          Openbaarheid beperkt tot 1 januari 2063
        - Agenda's en verslagen, 1988, 278; pak
          Openbaarheid beperkt tot 1 januari 2064
        - Agenda's en verslagen, 1989, 91; pak
          Openbaarheid beperkt tot 1 januari 2065
        - Aktiepuntenlijsten en besluitenlijsten, 1989, 92
        - Agenda's en verslagen, 1990, 177
          Openbaarheid beperkt tot 1 januari 2066
        - Aktiepuntenlijsten en besluitenlijsten, 1990, 175
        - Agenda's en verslagen, 1991, 218
          Openbaarheid beperkt tot 1 januari 2067
        - Aktiepuntenlijsten en besluitenlijsten, 1991, 219
        - Agenda's, verslagen, aktiepuntenlijsten en besluitenlijsten, 1992, 336; pak
          Openbaarheid beperkt tot 1 januari 2068
        - Aktiepuntenlijsten en besluitenlijsten, 1993, 374; pak
          Openbaarheid beperkt tot 1 januari 2069
        - Aktiepuntenlijsten en besluitenlijsten, 1994, 386
          Openbaarheid beperkt tot 1 januari 2070
        - Agenda's, verslagen, aktiepuntenlijsten en besluitenlijsten, 1995, 404
          Openbaarheid beperkt tot 1 januari 2071
        - Aktiepuntenlijsten en besluitenlijsten, 1996, 434
          Openbaarheid beperkt tot 1 januari 2072
        - Agenda's, verslagen, aktiepuntenlijsten en besluitenlijsten, 1997, 453
          Openbaarheid beperkt tot 1 januari 2073
      - Vergaderstukken. 1985-1997, div. nrs
        - Nrs. G.S. 01-85 - G.S. 24-85, 1985, 138; pak
        - Nrs. G.S. 25-85 - G.S. 59-85, 1985, 136; pak
        - Nrs. G.S. 60-85 - G.S. 87-85, 1985, 137; pak
        - Nrs. G.S. 01-86 - G.S. 20-86, 1986, 184; pak
        - Nrs. G.S. 21-86 - G.S. 40-86, 1986, 185; pak
        - Nrs. G.S. 41-86 - G.S. 60-86, 1986, 186; pak
        - Nrs. G.S. 61-86 - G.S. 80-86, 1986, 187; pak
        - Nrs. G.S. 81-86 - G.S. 100-86, 1986, 188; pak
        - Nrs. G.S. 101-86 - G.S. 120-86, 1986, 189; pak
        - Nrs. G.S. 121-86 - G.S. 155-86, 1986, 190; pak
        - Nrs. G.S. 156-86 - G.S. 175-86, 1986, 191; pak
        - Nrs. G.S. 176-86 - G.S. 190-86, 1986, 192; pak
        - Nrs. G.S. 191-86 - G.S. 193-86, 1986, 193; pak
        - Nrs. G.S. 01-87 - G.S. 20-87, 1987, 252; pak
        - Nrs. G.S. 21-87 - G.S. 40-87, 1987, 253; pak
        - Nrs. G.S. 41-87 - G.S. 70-87, 1987, 254; pak
        - Nrs. G.S. 71-87 - G.S. 92-87, 1987, 255; pak
        - Nrs. G.S. 93-87 - G.S. 105-87, 1987, 256; pak
        - Nrs. G.S. 106-87 - G.S. 121-87, 1987, 257; pak
        - Nrs. G.S. 122-87 - G.S. 140-87, 1987, 258; pak
        - Nrs. G.S. 141-87 - G.S. 149-87, 1987, 259; pak
        - Nrs. G.S. 150-87 - G.S. 160-87, 1987, 260; pak
        - Nrs. G.S. 161-87 - G.S. 189-87, 1987, 261; pak
        - Nrs. G.S. 190-87 - G.S. 200-87, 1987, 262; pak
        - Nrs. G.S. 01-88 - G.S. 20-88, 1988, 269
        - Nrs. G.S. 21-88 - G.S. 40-88, 1988, 270; pak
        - Nrs. G.S. 41-88 - G.S. 48-88, 1988, 271
        - Nrs. G.S. 49-88 - G.S. 57-88, 1988, 276; pak
        - Nrs. G.S. 58-88 - G.S. 68-88, 1988, 280; pak
        - Nrs. G.S. 69-88 - G.S. 80-88, 1988, 281; pak
        - Nrs. G.S. 81-88 - G.S. 90-88, 1988, 266
        - Nrs. G.S. 91-88 - G.S. 102-88, 1988, 267; pak
        - Nrs. G.S. 103-88 - G.S. 120-88, 1988, 268; pak
        - Nrs. G.S. 121-88 - G.S. 130-88, 1988, 273; pak
        - Nrs. G.S. 131-88 - G.S. 146-88, 1988, 274; pak
        - Nrs. G.S. 147-88 - G.S. 153-88, 1988, 279; pak
        - Nrs. G.S. 154-88 - G.S. 165-88, 1988, 277; pak
        - Nrs. G.S. 166-88 - G.S. 182-88, 1988, 275; pak
        - Nrs. G.S. 01-89 - G.S. 15-89, 1989, 93; pak
        - Nrs. G.S. 16-89 - G.S. 28-89, 1989, 94; pak
        - Nrs. G.S. 29-89 - G.S. 44-89, 1989, 95; pak
        - Nrs. G.S. 45-89 - G.S. 50-89, 1989, 96; pak
        - Nrs. G.S. 51-89 - G.S. 62-89, 1989, 97; pak
        - Nrs. G.S. 63-89 - G.S. 70-89, 1989, 98; pak
        - Nrs. G.S. 71-89 - G.S. 87-89, 1989, 99; pak
        - Nrs. G.S. 88-89 - G.S. 100-89, 1989, 100; pak
        - Nrs. G.S. 101-89 - G.S. 114-89, 1989, 101; pak
        - Nrs. G.S. 01-90 - G.S. 40-90, 1989-1990, 163; pak
        - Nrs. G.S. 41-90 - G.S. 50-90, 1990, 164
        - Nrs. G.S. 51-90 - G.S. 70-90, 1990, 167; pak
        - Nrs. G.S. 71-90 - G.S. 85-90, 1990, 168
        - Nrs. G.S. 86-90 - G.S. 95-90, 1990, 169; pak
        - Nrs. G.S. 96-90 - G.S. 102-90, 1990, 171; pak
        - Nrs. G.S. 103-90 - G.S. 109-90, 1990, 172
        - Nrs. G.S. 110-90 - G.S. 133-90, 1990, 173; pak
        - Nrs. G.S. 01-91 - G.S. 15-91, 1991, 232; pak
        - Nrs. G.S. 16-91 - G.S. 30-91, 1991, 230; pak
        - Nrs. G.S. 31-91 - G.S. 40-91, 1991, 228; pak
        - Nrs. G.S. 41-91 - G.S. 50-91, 1991, 225
        - Nrs. G.S. 51-91 - G.S. 65-91, 1991, 222; pak
        - Nrs. G.S. 66-91 - G.S. 71-91., 1991, 221
        - Nrs. G.S. 72-91 - G.S. 81-91, 1991, 220
        - Nrs. G.S. 82-91 - G.S. 85-91., 1991, 216; pak
        - Nrs. G.S. 86-91 - G.S. 97-91., 1991, 217
        - Nrs. G.S. 01-92 - G.S. 19-92, 1992, 333; pak
        - Nrs. G.S. 20-92 - G.S. 30-92, 1992, 332; pak
        - Nrs. G.S. 31-92 - G.S. 39-92, 1992, 331; pak
        - Nrs. G.S. 40-92 - G.S. 50-92, 1992, 335; pak
        - Nrs. G.S. 51-92 - G.S. 60-92, 1992, 339; pak
        - Nrs. G.S. 61-92 - G.S. 71-92, 1992, 337; pak
        - Nrs. G.S. 72-92 - G.S. 80-92, 1992, 338
        - Nrs. G.S. 81-92 - G.S. 87-92, 1992, 340; pak
        - Nrs. G.S. 01-93 - G.S. 30-93, 1992-1993, 364; pak
        - Nrs. G.S. 31-93 - G.S. 54-93, 1993, 371; pak
        - Nrs. G.S. 55-93 - G.S. 73-93, 1993, 372; pak
        - Nrs. G.S. 01-94 - G.S. 25-94, 1994, 387; pak
        - Nrs. G.S. 26-94 - G.S. 48-94, 1994, 388; pak
        - Nrs. G.S. 49-94 - G.S. 55-94, 1994, 383; pak
        - Nrs. G.S. 56-94 - G.S. 71-94, 1994, 384; pak
        - Nrs. G.S. 01-95 - G.S. 19-95, 1995, 405; pak
        - Nrs. G.S. 20-92 - G.S. 41-95, 1995, 407; pak
        - Nrs. G.S. 42-95 - G.S. 72-95, 1995, 409; pak
        - Nrs. G.S. 73-95 - G.S. 79-95, 1995, 403
        - Nrs. G.S. 01-96 - G.S. 19-96, 1996, 432; pak
        - Nrs. G.S. 20-96 - G.S. 48-96., 1996, 431; pak
        - Nrs. G.S. 49-96 - G.S. 71-96, 1996, 433; pak
        - Nrs. G.S. 01-97 - G.S. 13-97, 1997, 451; pak
        - Nrs. G.S. 14-97 - G.S. 20-97, 1997, 455; pak
        - Nrs. G.S. 21-97 - G.S. 30-97, 1997, 452; pak
        - Nrs. G.S. 31-97 - G.S. 41-97, 1997, 456; pak
        - Nrs. G.S. 42-97 - G.S. 52-97, 1997, 449; pak
    - Verslagen van het bilateraal overleg Departementale Accountantsdienst (DAD) met sectoren., 1988-1990; 179
    - Periodiek overleg met de Centrale Accountantsdienst., 1988-1992; div. nrs
      - 1988, 27; pak
      - 1991, 224
      - 1992, 251
    - Kleine staf Accountantsdienst., 1990-1994; div. nrs
      - Verslagen, 1990-1991, 229
      - Verslagen, 1992, 344
      - Vergaderstukken en aktiepuntenlijsten, 1993, 365
      - Vergaderstukken en aktiepuntenlijsten, 1994, 375; pak
    - Overleg controleleiders., 1990-1994; div. nrs
      - 1990, 181
      - 1991, 212
      - 1992, 341; pak
      - 1994, 376
    - Verslagen van het werkoverleg Algemeen Directie Secretariaat (ADS)., 1993-1995; 441
    - Periodiek overleg intern Ministerie Volksgezondheid, Welzijn en Sport, 2
      - Periodiek overleg met de Centrale Directie Personeelszaken., 1988-1989; div. nrs
        - 1988, 26; pak
        - 1989, 105
      - Periodiek overleg met de Centrale Directie Personeelsmanagement/Personeelsafdeling Centrale Diensten (CDPM/PCD)., 1990; 176
      - Periodiek overleg met de Dienst Financieel en Personeel Beheer (FPB) en Financieel Economische Zaken (FEZ)., 1996; 447
    - Vergaderstukken van de accountantsdienst met de Staf., 1983-1984; div. nrs
      - Nrs. AD/S 01-83 - AD/S 31-83, 1982-1983, 3; pak
      - Nrs. AD/S 32-83 - AD/S 56-83, 1983, 4; pak
      - Nrs. AD/S 57-83 - AD/S 91-83, 1983, 5; pak